【裁判字號】    89,易,2972
【裁判日期】    900227
【裁判案由】    妨害公務等
【裁判全文】
臺灣臺南地方法院刑事判決                        八十九年度易字第二九七二號
    公  訴  人  臺灣台南地方法院檢察署檢察官
    被      告  甲○○
右列被告因妨害公務等案件，經檢察官提起公訴（八十九年度偵字第一一０一二號）
，本院判決如左：
    主  文
甲○○傷害人之身體，處有期徒刑參月，如易科罰金以參佰元折算壹日。又對於公務
員依法執行職務時，當場侮辱，處有期徒刑貳月，如易科罰金以參佰元折算壹日。應
執行有期徒刑肆月，如易科罰金以參佰元折算壹日。
    事  實
一、甲○○曾於民國八十七年間因傷害案，經法院判處拘役五十日。其與配偶黃亦薇
    於八十九年九月二十三日晚上參加朋友喜宴中飲酒，嗣因酒精作祟，於當晚二十
    二時，先以腳將其所有ＵＯ─六六一八號自小客車擋風玻璃踹破，並在臺南縣永
    康市○○路上遊逛，黃亦薇深恐甲○○發生意外，遂至臺南縣警察局永康分局永
    康派出所請求員警支援，警員丙○○與乙○○據報，隨即趕往執行臨檢及勸導勤
    務時，甲○○竟基於妨害公務之故意，對丙○○施以強暴方式，揮拳擊中丙○○
    太陽穴處，隨即與丙○○扭打在地，致丙○○受有「左額部挫傷、右前臂瘀血、
    右食指擦傷」等傷害。又另行起益基於侮辱公務員之故意，當場口出穢語對丙○○當場辱罵「幹你娘臭支巴」等語。乙○○試圖要拉起甲○○時亦遭攻擊，致隨
    身攜帶屬乙○○個人所有之無線電對講機及行動電話均遭扯落地下而損壞（毀損
    部分表明不願告訴）。甲○○被依妨害公務現行犯帶回永康派出所後，又不服員
    警勸導，再度持椅子砸向辦公桌，造成桌面玻璃一面破裂而毀損（毀損部分臺南
    縣警察局永康分局函文表明不願告訴）。
二、案經丙○○告訴（傷害部分）訴臺南縣警察局永康分局報請台灣台南地方法院檢
    察署檢察官偵查起訴。
    理  由
一、訊據被告甲○○雖坦承酒後鬧事，但辯稱：因當時已喝醉酒，並不是故意的，故
    對所發生之事均已不復記憶，另砸玻璃的部分，是椅子摔下去時，碰到的云云。
    惟右開事實，業據證人丙○○於偵訊時證述：．．．看到甲○○，人站在快車道
    上，步伐不穩．．．他突然揮手打中我左太陽穴，結果我人往前傾，倒在地上，
    甲○○人也倒地，且在揮拳時罵我「幹你娘，臭支巴」，柯員見狀拉他起來，吳
    某就攻擊他，造成柯員無線電及大哥大摔落地上，壞掉了。我制服他把他銬在鐵
    管上，他就一直踢椅子，後來他哥哥也拿椅子給他坐，他大力踢開，所以撞到玻
    璃等語、又乙○○則證稱：無線電及大哥大均是我私人物品，．．．吳某攻擊我
    ．．．我所佩戴的無線電及大哥大被打落在地上等語屬實，核與被告配偶黃亦薇
    陳述情節大抵相符。此外，並有採證照片十四張及採證錄音帶二捲及丙○○驗傷
    診斷書及報告書各一紙等件在卷可資佐參。復按刑事法學理上對原因自由行為，
    並不認為係屬阻卻責任之事由，法律上亦不認為酒醉鬧事得構成減輕或免除刑責
    之事由，故被告以酒醉一詞卸責委無足採。綜上調查，本件事證明確，被告犯行
    堪以認定。
二、核被告對於公務員依法執行職務時，毆打警員，所為係犯刑法第一百三十五條第
    一項之罪及刑法第二百七十七條第一項之傷害罪、又對於公務員依法執行職務時
    ，當場辱罵「幹你娘，臭支巴」，所為係犯刑法第一百四十條第一項之罪。被告
    所犯妨害公務及傷害罪間，有方法結果之牽連關係，為牽連犯，應依刑法第五十
    五條之規定從一重之傷害罪處斷（公訴人認從一種罪之結果為妨害公務罪，容有
    誤會）。被告所犯上開傷害罪、侮辱公務員罪二罪間，犯意各別，行為互殊，應
    分論併罰。爰審酌被告係因一時貪杯及其素行，犯罪之動機、目的、手段、所生
    危害、犯後態度良好，且毀損部分已與被害人和解等一切情狀，分別量處如主文
    所示之刑，及易科罰金之折算標準，併定應執行之刑及易科罰金之折算標準，以
    資懲儆。
據上論斷，應依刑事訴訟法第二百九十九條第一項前段，刑法第一百三十五條第一項
、第一百四十條第一項、第二百七十七條第一項、第五十五條、第四十一條第一項、
第五十一條第五款，罰金罰鍰提高標準條例第一條前段、第二項，判決如主文。
本案經檢察官簡光昌到庭執行職務。
中    華    民    國      九十      年    二      月      二十七        日
                                  臺灣臺南地方法院刑事第三庭
                                          法  官  蔡奇秀
右正本證明與原本無異。
如不服本判決，應於判決送達後十日內，向本院提出上訴狀。
                                          書記官  董挹棻
中    華    民    國      九十        年     三       月     二       日
附錄本案論罪科刑法條全文：
刑法第一百三十五條第一項：
    對於公務員依法執行職務時，施強暴脅迫者，處三年以下有期徒刑、拘役或三百
    元以下罰金。
刑法第一百四十條第一項：
刑法第二百七十七條第一項：


司法院資訊處製作；財團法人民間司法改革基金會備份。
